臺灣臺北地方法院民事判決　　　　　　　　　　　　九十三年度訴字第一一八二號
　　原　　　告　聯宏資通股份有限公司
　　法定代理人　乙○○
　　訴訟代理人　馮鉦喻律師
　　複　代理人　徐漢堂律師
　　　　　　　　黃雍晶律師
　　被　　　告　偉盟系統股份有限公司
　　法定代理人　甲○○
　　訴訟代理人　廖穎愷律師
右當事人間請求給付報酬事件，本院於民國九十三年十二月二十九日言詞辯論終結，
判決如下：
    主    文
被告應給付原告新臺幣佰捌拾萬貳仟伍佰元，及其中貳佰捌拾捌萬柒仟伍佰元部
分自民國九十三年二月三日起，其餘玖拾肆萬伍仟元部分自民國九十三年二月十八日
起，均至清償日止，按年息百分之五計算之利息。
原告其餘之訴駁回。
訴訟費用由被告負擔。
本判決於原告以新臺幣壹佰貳拾柒萬捌仟元為被告供擔保後，得假執行。但被告如於
假執行程序實施前，以新臺幣佰捌拾萬貳仟伍佰元為原告預供擔保，得免為假執
行。
    事實及理由
壹、原告起訴主張：
一、緣訴外人榮民工程股份有限公司（下稱榮工公司）與被告偉盟系統股份有限公司
    於民國九十一年十二月三十一日簽訂「委託資訊服務契約」（下稱原契約），被
    告將其中「榮工公司整合性營建管理資訊系統二期計畫暨營建業供應鏈體系企業
    間電子化計畫」服務案於九十一年八月二十三日與原告簽訂「委外服務合約書（
    合約編號：Ａ０—九一００一六號）」（下稱系爭契約），關於整合性營建管理
    資訊系統、預算系統、教育訓練、系統整合及保固服務等均分包予原告，約定報
    酬總共為新臺幣（下同）五百零七萬二千元（未含稅）。原告依約如期完成教育
    訓練、系統建置作業及系統交件等工作，並於九十二年十月二十九日經榮工公司
    驗收完畢，惟被告除給付簽約款一百三十五萬元外，其餘程式交件款二百二十五
    萬元、程式驗收款九十萬元、系統整合款四十萬元及預算系統教育訓練款十萬元
    等，合計為三百八十三萬二千五百元之報酬（另加百分之五營業稅），迄未給付
    ，其中程式交件款、系統整合款及預算教育訓練款等三項，經原告於九十二年七
    月二十五日發函催告，另程式驗收款部分亦經原告於九十三年二月九日以存證信
    函催告，被告均置之不理，爰依契約關係起訴請求如聲明所示。
二、系爭契約乃從被告與榮工公司之原契約分包而來，原告依系爭契約所負有之服務
    義務，限於被告依原契約所負全部服務義務中之一部，而原合約之工作已於九十
    二年十月二十九日經榮工公司驗收完畢，原合約之末期計價款亦已結清匯入被告
    帳戶，原告所負服務義務既為其一部，該一部包括教育訓練、系統整合及保固服
    務等項，自亦完成驗收。又原證二號榮工公司之驗收紀錄，有被告授權負責驗收
    等實際執行合約之人員在場參與驗收，驗收人員黃昭達當時並無異議且於該驗收
    紀錄上簽名，堪認被告已進行驗收完畢。由原告承作之整合性營建管理資訊系統
    ，原告於完成後即將該系統建置於榮工公司指定之地點，並將「系統規劃報告書
    」、「系統規範書」、「系統說明書」、「程式說明書」、「驗收測試計畫」、
    「使用手冊」、「維護手冊」、「參考手冊」及「程式原始碼」等文件交被告，
    再由被告轉給榮工公司。被告曾於九十二年九月二十三日出具簽收回條，復於九
    十二年九月三十日致函原告自承：「一、貴公司旨揭來函敬悉，來函所附系統文
    件乙式八份十三本及建檔資料光碟片三片，亦已轉交榮工公司。」等語，益證原
    告已完成系爭契約所定全部工作，被告並已自榮工公司取得原契約之報酬。其餘
    原告承作之系統整合工作、預算系統教育訓練工作等，原告亦已交付並經驗收完
    成。另系爭契約並未規定原告應以何種程式交付，是原告以ＰＤＦ形式之檔案交
    付亦無不可，且無就該ＰＤＦ檔設有密碼、阻礙被告使用之情形。
三、被證十四號榮工公司九十三年十一月十八日致被告函所載內容，多為被告應自行
    負責之工作範圍，原告亦已回函詳為說明，且榮工公司旨在說明被告應於原契約
    保固期限屆至前提供保固服務，係承攬工作完成驗收後免費保固範圍內之工作，
    可證原告業已完成系爭契約之所有工作。又被告抗辯原告未以被告名義履約云云
    ，惟被告既已自榮工公司取得原契約之報酬，即足證明原告係以被告名義履約，
    且履約過程均符債之本旨，且原告向榮工公司出具保固保證書時，亦表明：「本
    公司承包自偉盟系統股份有限公司之貴公司‧‧‧電子計畫中ＥＲＰ部分」等語
    ，即已明確告知榮工公司原告係以被告名義履約，是被告上開所辯不可採。
四、依系爭契約第五條、原契約第十五條等規定，享有原告著作之著作財產權者，應
    為榮工公司，而非被告，依此規定原告亦不得向榮工公司主張著作人格權，而原
    告均依約履行，並無任何違約情事。至原告請求之各項報酬金額，包含百分之五
    之營業稅，乃由於系爭契約之報價本即為含稅款，該報價即為稅後總額，且經兩
    造合意而為系爭契約之一部分，被告已給付原告之簽約款，亦含百分之五之稅款
    在內，故被告應給付之系爭契約其餘各項報酬額，自亦應加計該以百分之五計算
    之稅款。
五、爰此聲明：(一)被告應給付原告三百八十三萬二千五百元，及其中二百八十八萬七
    千五百元部分自九十二年八月一日起，其餘九十四萬五千元部分自九十三年二月
    十八日起，均至清償日止按年息百分之五計算之利息；(二)陳明願供擔保，請准宣
    告假執行。
貳、被告抗辯：
一、系爭契約第一條第二款規定，原告應以被告名義履行系爭契約，對榮工公司提供
    服務，向榮工公司清償」，此為系爭契約之要素；且基於服務契約之相對性，避
    免責任歸屬不清，原告應以被告之名義履行系爭契約，確有必要；故原告如要請
    求給付本件酬金，即須踐行上述程序，被告始得據以付款。又據被告向榮工公司
    查證，發現原始驗收記錄（本院卷第一九五頁，被證十號）之「驗收經過欄」確
    有「本次驗收屬使用者功能及實際操作部分驗收」之文字，是榮工公司並未就系
    爭契約所有工作內容驗收；且該原始驗收紀錄之備註欄第一項亦載明：「但本公
    司與廠商在服務契約之呼叫界面之檢核功能未明列，經資訊公司出具保證書，在
    保固期間內完成（如保固書）」等語，由此可知，於九十二年十月二十九日榮工
    公司驗收之時，原告確未完成建置工作，故上開原始驗收紀錄特明文要求此一部
    分日後必須完成。另原告於九十二年十一月二十五日函送保固保證書予榮工公司
    時，未以被告名義為之，亦違反系爭契約第一條第二項之約定。至原告出具保固
    保證書保證「呼叫界面之檢核功能」應於保固期限前四個月內完成，然至九十三
    年十一月十八日（即保固期限屆至前），仍未完成。原告既未完成建置工作，復
    以自己名義為保固保證，違反系爭契約，為債務不履行，自不得請求給付報酬。
二、系爭契約所訂原告應完成之工作及服務，須經被告確認驗收完成，被告始得據以
    付款。上開約定之目的在於確保被告得擔保全部產品之品質功能、了解產品狀況
    ，以便後續維修之進行，甚至爭取優先議約、增加將來得標之機會。原告雖主張
    其已交付系統整合工作並經驗收完成，惟原證八號系統整合交件單有榮工公司簽
    收人張仲琪記載「尚未完成驗收手續」等語，足見該系統整合工作未經被告及榮
    工公司確認驗收完成，依系爭契約第二條第四項規定，被告自得拒絕付款。另教
    育訓練工作及系統驗收項目（原證九號及原證十一號），亦均未經被告確認驗收
    完成，且原證十一號系統驗收合格確認書所載驗收日期為九十二年十二月二日，
    與被證十四號榮工公司致被告函之說明第三項記載原告分包之工作仍有部分未完
    成等語相互矛盾，益證該原證十一號驗收合格確認書並不實在。
三、原告將其依約應完成或交付之系統、程式及文件等，均以原告公司名義交付榮工
    公司，且其所交付之建檔資料光碟片，均為ＡＤＯＢＥ　ＰＤＦ形式之文件檔案
    ，並鎖密碼與列印功能，且於被告要求原告依約將上述相關系統、程式及文件繳
    回時，原告亦置之不理，使被告無法執行成果檢核與後續工作，顯然違反系爭契
    約第五條、原契約第十四條及第十五條關於「著作權歸屬、保密義務、文件繳回
    」等約定，為債務不履行，被告自得拒絕付款。
四、本件銷售貨物或勞務之營業人為原告，兩造又無由被告代付營業稅之約定，被告
    自無須給付百分之五之營業稅予原告。又因原告遲延給付，經被告多次交涉，榮
    工公司始於九十三年二月二十五日，將原契約之報酬扣除保固保證金四十萬元後
    給付被告，原告明知榮工公司尚未付款前，被告得拒絕付款，竟起訴請求自九十
    二年八月一日及九十三年二月十八日計付利息，顯有違誤。
五、爰此聲明：(一)駁回原告之訴及假執行之聲請；(二)如受不利判決，願供擔保請准免
    為假執行之宣告。
、兩造不爭執之事項：
一、榮工公司與被告於九十年十二月三十一日簽訂「委託資訊服務契約」（即原契約
    ，本院卷第六十七頁）），由被告承攬「榮工公司整合性營建管理資訊系統二期
    計畫暨營建業供應鏈體系企業間電子化計畫」之擬具（下稱原工作）。被告於九
    十一年七月十日原告聯宏資通股份有限公司尚未成立前，曾與原告籌備處簽訂委
    外服務合約書，嗣於原告完成設立登記後，在九十一年八月二十三日與原告簽訂
    「委外服務合約；編號：Ａ０—九一００一六號」（即系爭契約，本院卷第九頁
    ），由原告為次承攬人，施作原工作之一部分，即企業資源規劃系統（下稱ＥＲ
    Ｐ系統），並約定報酬為五百零七萬二千元。又系爭契約第五條訂有「智慧財產
    權與保密」之約定（本院卷第一一頁參照）；榮工公司與被告間之原契約第十四
    條第三項、第十五條第一項亦訂有「文件繳回」及「著作權歸屬」之約定（本院
    卷第七六頁參照）。被告已收受原告提出之ＥＲＰ系統文件一式八份共十三本及
    建檔資料光碟片三片，而被告就系爭契約仍有部分報酬迄未給付原告（本院卷第
    九五頁、第一一五頁、第一二九頁、第一九０頁參照）
二、除原契約之保固款四十萬元，榮工公司尚未給付被告外，其餘原契約之報酬，榮
    工公司均已給付被告（本院卷第一九一頁參照）。
三、原告對於榮工公司九十三年十一月八日榮工企資字第０９３００２０１０５號函
    主旨係：「貴公司協辦本公司開發設計之「整合性營建管理資訊系統二期計畫暨
    營建業供應鏈體系企業間電子化計畫」，保固至今尚有重大問題未解決，請貴公
    司在保固期滿前修正完畢」（即被證十四號）之形式上真正不爭執（本院卷第二
    三五頁參照）。
四、被告自認渠於九十一年九月一日支付原告本件簽約款時，係依照原告當時請款之
    發票金額給付（即簽約款一百三十五萬元，另加百分之五營業稅後為一百四十一
    萬七千五百元，本院卷第二二五頁）。
肆、得心證之理由：
一、按當事人得以合意定第一審管轄法院，但以關於由一定法律關係而生之訴訟為限
    ，前項合意，應以文書為之，民事訴訟法第二十四條定有明文。依系爭契約第八
    條約定，兩造就系爭契約所生之紛爭，合意由本院為第一審管轄法院，是以原告
    向本院提起本件給付報酬之訴，核與首揭規定，尚無不合，合先敘明。
二、本件爭執點：
  (一)系爭契約所約定之工作，原告是否均已完成？
  (二)又原告如已完成工作，是否已依約通過驗收？
  (三)被告抗辯原告未以被告之名義履行系爭契約，為債務不履行，是否有據？
  (四)又被告抗辯原告有違反系爭契約第五條、原契約第十四條及第十五條關於「著作
    權歸屬、保密義務、文件繳回」等約定情事，有無相當之證明？
三、爭點一方面：
  (一)查原告主張其已完成系爭契約所約定之全部工作之事實，業據其提出原告所出具
    經榮工公司簽收之系統交件單、被告九十二年九月三十日致原告函及榮工公司九
    十二年十二月二日出具之系統驗收合格確認書（本院卷第一二八頁、第一二九頁
    、第二０六頁參照）等件為證，被告復自認渠已收受原告提出之ＥＲＰ系統文件
    一式八份共十三本及建檔資料光碟片三片，核與上開證物相符，堪信為真實。被
    告抗辯：渠事後向榮工公司查證取得之九十二年十月二十九日榮工公司驗收紀錄
    ，關於「驗收經過」載有：「本次驗收屬『使用者功能及實際操作』部分驗收」
    等語（即被證十號，本院卷第一九五頁），而原告提出之同日榮工公司驗收紀錄
    卻無此記載（即原證二號，本院卷第一七頁），該驗收紀錄顯然不實，其並未完
    成系爭契約所約定之工作云云。惟查，證人張聿昀即原告公司參與當日驗收人員
    於本院證稱：因當日伊要先行離去，榮工公司乃先交付如原證二號所示之驗收紀
    錄，榮工公司事後加註之驗收紀錄，並未交付原告，迄至九十二年十二月二日原
    告請榮工公司補簽系統合格驗收確認書之前，榮工公司並未要求原告繼續完成或
    補充任何工作等語（本院九十三年十二月二十九日筆錄，第二三０頁至第二三三
    頁）；又證人黃昭達即同日參與榮工公司驗收作業之被告公司人員亦證稱：原證
    二號與被證十號之驗收紀錄上「黃昭達」之簽名，均為伊之筆跡，但伊僅簽一份
    驗收紀錄，是事後才拿到如被證十號所示之驗收紀錄等語（本院卷第二二八頁）
    ，顯見此驗收記錄為榮工公司先行交付證人張聿昀如原證二號所示之驗收紀錄後
    ，再於驗收紀錄上加註驗收經過，嗣再將已加註之驗收紀錄交付證人黃昭達（被
    證十），因之，被告抗辯原證二號之驗收紀錄不實云云，並非可採。
  (二)次查，前開九十二年十月二十九日榮工公司驗收紀錄之驗收經過欄事後雖加註：
    「本次驗收屬『使用者功能及實際操作』部分驗收」等語，惟該驗收紀錄之備註
    欄第三項同時註明：「ＥＲＰ因配合本公司業務會報與教育訓練研習課程，展延
    本項驗收時程」，顯示其餘未於同日驗收之工作項目，係由於配合榮工公司業務
    會報與教育訓練研習課程之時間安排，乃未於同日一併驗收，且據本院比對原告
    提出之九十二年十月二十九日榮工公司驗收紀錄、所附之同日驗收報告確認書與
    九十二年十二月二日榮工公司出具之系統驗收合格確認書相較（本院卷第一七頁
    《原證二》、第十八頁、第一九五頁《被證十》及第二０六頁），關於各該驗收
    項目之記載均為相符，僅該九十二年十二月二日榮工公司系統驗收合格確認書（
    本院卷第二０六頁，原證十一），於其「系統驗收項目」欄多列出第十項「教育
    訓練（ＰＣＣＥＳ２梯次、營建管理ＥＲＰ系統２梯次、系統及程式人員１梯次
    、主管人員２梯次）」一項而已，益證九十二年十月二十九日榮工公司之所以僅
    就ＥＲＰ系統之「使用者功能及實際操作」部分驗收，並非由於原告未完成工作
    所致，而係由於配合榮工公司業務會報與教育訓練研習課程之時間安排，乃未於
    同日一併驗收，是不能以榮工公司九十二年十月二十九日之驗收經過加註部分驗
    收（本院卷第一九五頁，被證十）等語，即認原告完成之工作尚未通過驗收。
  (三)再前開九十二年十月二十九日榮工公司驗收紀錄備註欄第一項雖載有：「‧‧‧
    但本公司與廠商在服務契約之呼叫界面之檢核功能未明列，經資訊公司出具保證
    書，在保固期間內完成（如保固書）」等語（本院卷第一七頁、第一九五頁參照
    ），然上述記載之文義，應係指關於該呼叫界面之檢核功能，被告（即「廠商」
    ）應保證渠將在原契約之保固期間內完成明列，非謂原告就該呼叫界面之檢核功
    能之建置尚未完成。且榮工公司嗣後於九十二年十二月二日出具之系統驗收合格
    確認書，復無任何有關於此之保留意見之記載（本院卷第二０六頁參照），參以
    被告自承榮工公司除保固款四十萬元尚未給付被告外，其餘原契約之報酬，榮工
    公司均已給付被告，足證原告已完成系爭契約之全部工作，否則榮工公司焉有可
    能不為任何保留之表示，復將原契約除保固款外之其餘報酬全數給付被告之理。
    再查，榮工公司九十三年十一月八日以榮工企資字第０９３００２０１０５號致
    函被告之說明第三項固記載：「ＥＲＰ子系統：進度資料以ＰＲＯＪＥＣＴ及Ｏ
    ＰＰ檔案格式轉入之介面尚未建立‧‧‧」等語（本院卷第二一七頁參照），惟
    該函文之主旨係：「貴公司協辦本公司開發設計之「整合性營建管理資訊系統二
    期計畫暨營建業供應鏈體系企業間電子化計畫」，保固至今尚有重大問題未解決
    ，請貴公司在保固期滿前修正完畢」、說明一係：「‧‧‧ＥＲＰ（企業資源規
    劃）‧‧‧於九十二年底完成驗收，並開始保固一年，至今尚有重大問題未解決
    ，詳列於後。」（本院卷第二一七頁參照），再對照原契約第二十一條第一項、
    第三項分別規定：「系統完成驗收後，乙方（即被告）須依本契約所訂委託範圍
    及項目，提供一年免費保固服務。」、「保固期間應用軟體系統引發之操作問題
    ，乙方應無條件解決‧‧‧」（本院卷八０頁），是上開榮工公司函文旨在催告
    被告依約履行保固責任，非指原告分包承作之ＥＲＰ企業資源規劃系統尚未完成
    ，從而，被告抗辯原告並未完成系爭契約之工作云云，亦不足採。
四、爭點二方面：
    按解釋契約，固須探求當事人立約時之真意，不能拘泥於契約之文字，但契約文
    字業已表示當事人真意，無須別事探求者，即不得反捨契約文字而更為曲解。經
    查，系爭契約第三條（工作及驗收規範）第一項約定：「甲方（原告）應依乙方
    （被告）與客戶簽訂合約之規格開發程式，其規格依榮工合約所示」、第三項約
    定：「系統需經乙方客戶（即榮工公司）認可後，才算完成驗收。」（本院卷第
    一一頁參照）。而系爭契約第二條（合約價款及付款方式）第四項雖訂有：「以
    上付款應於乙方（即被告）及乙方客戶確認驗收完成，乙方並收到乙方客戶支付
    之款項後，按照乙方付款流程以現金或即期支票支付。」等語（本院卷第一一頁
    參照），依上開系爭契約之約定，第三條為驗收規範，第二條為付款方式，工作
    是否驗收完成，自應以第三條之規範為準據。再查，原告已完成之工作，業經榮
    工公司驗收合格，有原告提出之九十二年十月二十九日榮工公司驗收紀錄、九十
    二年十二月二日榮工公司系統驗收合格確認書在卷可稽（本院卷第二０六頁），
    且榮工公司九十三年三月十七日榮工業一字第０９３０００三九四四號之函文載
    明：「‧‧‧三、‧‧‧企業資源規劃（ＥＲＰ）部分於九十二年十月二十九日
    辦理實機操作部分驗收，及於九十二年十二月四日完成系統文件驗收。四、有關
    末期計價款係於九十三年二月三日匯入偉盟公司‧‧‧帳戶」等語（本院卷第一
    二六頁參照），被告復自認除原契約之保固款四十萬元外，其餘原契約之報酬，
    榮工公司均已給付被告，顯見原告就其其承攬之工作業經榮工公司確認驗收完成
    ，被告亦已收到榮工公司支付之款項（除保固款外），依系爭契約第三條第四項
    之約定，被告即應付款予原告，是被告抗辯原告所承攬之工作須經渠驗收，渠始
    得據以付款云云，不足為採。
五、爭點三方面：
    系爭契約第一條第二項前段固訂有：「甲方（即原告）應以乙方（即被告）之名
    義並配合乙方指定之專案主持人之需要，於合約範圍內向乙方客戶（即榮工公司
    ）提供上述服務。」等語，惟查，被告於九十二年九月三十日函覆原告渠已收受
    原告提出之ＥＲＰ系統文件一式八份共十三本及建檔資料光碟片三片並已轉交榮
    工公司，且函請原告儘速依約與榮工公司進行驗收工作，以被告公司名義取得榮
    工公司驗收完成紀錄單，並提供九十二年八月七日榮工公司驗收紀錄單為附件供
    原告參考（本院卷第九五頁至第九八頁參照），而被告提供之九十二年八月七日
    榮工公司驗收紀錄單之格式，與原告提出之九十二年十月二十九日榮工公司驗收
    紀錄單並無不同（即原證二號，本院卷第一七頁），所載廠商名稱均為被告公司
    ，且九十二年十月二十九日榮工公司進行ＥＲＰ系統驗收時，亦有被告方面之人
    員在場，業據證人黃昭達證述屬實在卷可按（本院卷第二二六頁）。再系爭服務
    費用亦係由榮工公司直接給付被告，而非給付原告，被告對此亦不爭執，自難認
    原告係單獨以自己名義提請榮工公司驗收，有何債務不履行之情事可言。再九十
    二年十二月二日榮工公司出具予原告之系統合格確認書（本院卷第二０六頁參照
    ），雖與前開九十二年八月七日、九十二年十月二十九日榮工公司驗收紀錄單之
    格式不同，惟該系統合格確認書記載之合約編號及合約名稱，即為被告與榮工公
    司之原契約編號及契約名稱（本院卷第六七頁、第六八頁參照），再系統合格確
    認書說明欄第一項復註明：「本合約名稱所指系統中，歸屬偉盟公司分包予聯宏
    公司範圍，已全部驗收合格。」等語，堪認原告係以被告名義履行被告對榮工公
    司所負之義務，榮工公司亦未混淆原告為分包商、被告為承包商之契約上地位，
    難認原告係單獨以自己名義提請榮工公司驗收，從而，被告抗辯原告未以被告公
    司名義履行系爭契約，為債務不履行云云，亦非可採。
六、爭點四方面：
    再被告抗辯原告原告所交付之建檔資料光碟片，均為ＡＤＯＢＥ　ＰＤＦ形式之
    文件檔案，並鎖密碼與列印功能，且於被告要求原告依約將上述相關系統、程式
    及文件繳回時，原告亦置之不理，使被告無法執行成果檢核與後續工作，顯然違
    反系爭契約契約第五條、原契約第十四條及第十五條關於「著作權歸屬、保密義
    務、文件繳回」等約定情事。查，原告與被告簽訂之系爭契約第五條雖有關於「
    智慧財產權與保密」等六項約定，惟均無關於檔案應以何形式之檔案模式為之，
    或文件應繳回之規定（本院卷第一一頁參照），而榮工公司與被告間之原契約第
    十四條第三項、第十五條第一項亦分別約明：「工作完成後，甲方如認為必須繳
    回有關文件時，乙方應全部繳回，不得缺件、散失、並不得任意翻印。」、「依
    本契約完成之著作，以乙方為著作人，其著作財產權於著作完成同時讓與甲方，
    乙方並承諾不行使其著作人格權。乙方應保證對於其職員職務上完成之著作，應
    依著作權法第十一條但書規定，與其職員約定以乙方為著作人，享有著作人格權
    及著作財產權。」等語（本院卷第七六頁參照），原告否認其有何違反上開約定
    之情事，依民事訴訟法第二百七十七條之規定，自應由被告就原告有何違反上開
    約定情事負舉證之責，雖證人即被告員工林權一於證稱：伊曾打開原告交付之光
    碟片來看，裡面都是ＰＤＦ文件檔，其中一個沒有辦法列印因為被鎖密碼，也沒
    辦法編輯云云（本院卷第二三四頁），惟不論系爭契約或原契約所有條款，兩造
    並未就原告應提供何種形式之檔案有所約定，且原告交付被告之文件及光碟片，
    既經被告轉交榮工公司驗收完畢，榮工公司於九十二年十月二十九日、十二月二
    日出具之驗收紀錄及系統合格確認書，亦未主張被告有何違反智慧財產權或要求
    被告或原告繳回有關文件之註記，而被告又未能舉證明原告有何違反系爭契約第
    五條、原契約第十四條及第十五條約定之情事存在，是被告抗辯原告違反兩造間
    關於著作權歸屬、保密義務、文件繳回等規定云云，不足採信。
七、末查，被告應給付原告之各項報酬數額，是否除合約價款外，應再加給百分之五
    營業稅款。查系爭契約第二條第一項本即約定合約總價款為新台幣五百零七萬二
    千元整（未含稅），又系爭契約之附件二「報價單」載明：「稅前總額$5,072,0
    00、稅後總額$5,325,600」可稽（本院卷第一五頁參照），且被告於本院亦自認
    ：「九十一年九月一日的發票，我們是依照原告所提的金額來給付。」（即簽約
    款一百三十五萬元，另加百分之五營業稅後為一百四十一萬七千五百元）等語（
    本院卷第二二五頁參照），堪認本件兩造間之服務費用，被告除合約價款外尚應
    另負擔百分之五之營業稅，是被告抗辯兩造約定之價款，營業稅應由原告負擔云
    云，並不可採。
八、又榮工公司於九十二年十二月四日始完成系統文件驗收，末期計價款係於九十三
    年二月三日匯入被告公司第一商業銀行帳戶，有榮民工程股份有限公司九十三年
    三月十七日榮工業一字第０九三０００三九四四號函一份在卷可稽（本院卷第一
    二六頁），亦經被告自認榮工公司除保固款四十萬元外，已全部給付完畢在卷（
    九十三年十一月二十九日筆錄、九十三年十二月二十三日全辯論意旨狀第九頁）
    ，依據系爭契約第二條第四項之約定：「以上付款應於乙方（即被告）及乙方客
    戶確認驗收完成，乙方並收到乙方客戶支付之款項後，按照乙方付款流程以現金
    或即期支票支付。」，是被告應於收到款項後即以現金或即期支票支付原告，從
    而，原告依據契約關係，請求被告給付三百八十三萬二千五百元，及其中二百八
    十八萬七千五百元部分自九十三年二月三日起，其餘九十四萬五千元部分自九十
    三年二月十八日起，均至清償日止，按年息百分之五計算之法定遲延利息，為有
    理由，應予准許，逾此部分之請求，為無理由，應予駁回。
九、兩造均陳明願供擔保以代釋明，聲請宣告假執行或免為假執行，均無不合，爰各
    酌定相當之擔保金額，併准許之。
伍、本件事證已臻明確，兩造其餘攻擊防禦方法，核與本件判決結果無影響，爰不逐
    一論駁，併此敘明。
陸、結論：原告之訴為一部有理由，一部無理由，依民事訴訟法第七十九條、第三百
    九十條第二項、第三百九十二條第二項，判決如主文。
中　　　華　　　民　　　國　　九十四　　年　　　一　　　月　　十四　　　日
                                民事第六庭  法  官　楊晉佳
右為正本係照原本作成。
如不服本判決，應於送達後二十日內依對造人數檢具繕本向本院提出上訴狀上訴於臺
灣高等法院。
中　　　華　　　民　　　國　　九十四　　年　　　一　　　月　　十七　　　日
                                            書記官  朱俶伶
